---
title: "Fibrilación Atrial. Selección Cohorte"
author: "FISABIO"
date: "`r format(Sys.time(), '%d %B, %Y')`"
output: 
  html_document: 
    theme: cerulean
    highlight: breezedark
    css: D:\Users\20833717H\Desktop\R_Projects\Opioids\Documentos\style.css
    toc: yes
    toc_float:
      collapsed: yes
      smooth_scroll: yes
      code_folding: "none"
editor_options: 
  chunk_output_type: inline
---

```{r setup, include=FALSE, echo=FALSE, warning=FALSE, message=FALSE}
knitr::opts_chunk$set(echo = FALSE)
# Cargar librerías, funciones y Paths------------------------------------------
library(tidyverse)
library(kableExtra)

```

# Definir comorbilidades

## Aleteo auricular (Flutter)

```{r}
cod_aa_icd9 <- c("427.32")

cod_aa_icd10 <- c("I48.3",
                  "I48.4",
                  "I48.92")

```

## Fibrilación auricular (Atrial Fibrillation)

```{r}
cod_fa_icd9 <- c("427.3",
                 "427.31")
  
cod_fa_icd10 <- c("I48$",
                  "I48.0",
                  "I48.1",
                  "I48.2",
                  "I48.91")
  
```

## Alcohol (Ethanol)

```{r}
#	ALCOHOL----------------------------------------------------------------------
cod_alcohol_icd9 <- c(
   "291", # 291.*
   "303", # 303.*
   "305.0", # 305.0* 
   "357.5$",
   "980.0$"
   ) 
cod_alcohol_icd10 <- c(
   "E52", 
   "F10", 
   "G31.2", "G62.1", "G72.1",
   "I42.6",
   "K29.2", "K86.0", "K70", 
   "O35.4",
   "T51",
   "Z71.4"
   )
```

## Cáncer (Cancer)

```{r}
# CANCER------------------------------------------------------------------------
cod_cancer_icd9 <- c(
  "140", "141", "142", "143", "144", "145", "146", "147", "148", "149",
  "150", "151", "152", "153", "154", "155", "156", "157", "158", "159",
  "160", "161", "162", "163", "164", "165", "166", "167", "168", "169",
  "170", "171", "172", "173", "174", "175", "176", "177", "178", "179",
  "180", "181", "182", "183", "184", "185", "186", "187", "188", "189",
  "190", "191", "192", "193", "194", "195", "196", "197", "198", "199",
  "200", "201", "202", "203", "204", "205", "206", "207", "208"
  )
cod_cancer_icd10 <- c(
   "C"
   )
```

## Cardiopatía isquémica (Coronary heart disease / Ischemic cardiomyopathy)

```{r}
# CARDIOPATIA ISQUEMICA--------------------------------------------------------
# para descripción códigos revisar si es todo con .*
cod_card_isq_icd9 <- c(
   "410", "411", "412", "413", "414"
   ) 
cod_card_isq_icd10 <- c(
   "I20", "I21", "I22", "I23", "I24", "I25"
   )
```

## Demencia (Dementia)

```{r}
# DEMENCIA---------------------------------------------------------------------
cod_demencia_icd9 <- c(
   "290", "294", 
   "330", "331"
   )
cod_demencia_icd10 <- c(
   "F00", "F01", "F02", "F03", 
   "G30", "G31"
   )
```

## Depresión (Depression)

```{r}
# DEPRESION--------------------------------------------------------------------
cod_depresion_icd9 <- c(
  "296.2", "296.3", 
  "298.0", 
  "300.4",
  "311",
  "301.12")
cod_depresion_icd10 <- c(
  "F34.1", "311", "F32", "F33" 
  )
```

## Diabetes (Diabetes)

```{r}
# DIABETES---------------------------------------------------------------------
cod_diabetes_icd9 <- c(
   "249", # 249.*
   "250"  # 250.*
   )
cod_diabetes_icd10 <- c(
   "E08", # E08.* 
   "E09", # E09.*
   "E10", # E10.*
   "E11", # E11.*
   "E13"  # E13.*
   )

```

## Enfermedad hepática (Liver disease)

```{r}
# LIVER DISEASE----------------------------------------------------------------
cod_enf_hepat_icd9 <- c(
   "070.0$", 
   "070.2", # 070.2* 
   "070.4", # 070.4*
   "070.6$", 
   "070.71",
   "570", # 570.*
   "571", # 571.*
   "572" # 572.*
   ) 
cod_enf_hepat_icd10 <- c(
   "B15.0$", # B15.0, 
   "B16.0$", # B16.0, 
   "B16.2$", # B16.2,
   "B17.11",
   "B19.0$", # B19.0, 
   "B19.11",
   "B19.21",
   "I85",    # I85*
   "K70",    # K70*
   "K72",    # K72*, 
   "K74",    # K72*, 
   "K75.0",    # K72*, 
   "K75.1",  
   "K76.6$",  # K76.6
   "K76.7"  
     )



```

## Enfermedad renal (Kidney disease)

```{r}
#	KIDNEY DISEASE---------------------------------------------------------------
# para descripción códigos revisar si es todo con .*
cod_enf_renal_icd9 <- c(
   "403", "404", 
   "580", "581", "582", "583", "584", "585", "586", 
   "590",
   "753",
   "V56"
   ) 
cod_enf_renal_icd10 <- c(
   "I12", "I13", 
   "N00", "N01", "N02", "N03", "N04", "N05", "N07", 
   "N10", "N11", "N14", "N15", "N17", "N18", "N19",
   "N28.85",
   "Q60", "Q61",
   "Z99.2"
   )

```

## Enfermedad vascular (Vascular disease)

```{r}
# ENFERMEDAD VASCULAR----------------------------------------------------------
cod_enf_vascular_icd9 <- c(
   "410", "411", "412", "413", "414", 
   "440", 
   "443.9$" 
   )
cod_enf_vascular_icd10 <- c(
   "I20", "I21", "I22", "I23", "I24", "I25", 
   "I70", "I71",
   "I73.9"
   )
```

## EPOC (COPD)

```{r}
cod_epoc_icd9 <- c("496$")

cod_epoc_icd10 <- c("J44")  #J44*
    
```


## Hemorragia gastrointestinal (Gastrointestinal bleeding)

```{r}
# HEMORRAGIA GASTROINTESTINAL--------------------------------------------------
cod_hemo_gast_icd9 <- c(
   "456.0$", 
   "456.20", 
   "530.21", 
   "530.7$", 
   "530.82", 
   "531.00", "531.01", "531.20", "531.21", "531.40", "531.41", "531.60", "531.61", 
   "532.00", "532.01", "532.20", "532.21", "532.40", "532.41", "532.60", "532.61", 
   "533.00", "533.01", "533.20", "533.21", "533.40", "533.41", "533.60", "533.61", 
   "534.00", "534.01", "534.20", "534.21", "534.40", "534.41", "534.60", "534.61",
   "535.01", "535.11", "535.21", "535.31", "535.41", "535.51", "535.61", 
   "537.83", "537.84", 
   "562.02", "562.03", "562.12", "562.13", 
   "568.81", 
   "569.3$", "569.85", "569.86", 
   "578.0$",
   "578.1$", 
   "578.9$"
   ) 

cod_hemo_gast_icd10 <- c(
   "I85.01", "I85.11", 
   "K22.11", "K22.6" , "K22.8", 
   "K25.0" , "K25.2" , "K25.4" , "K25.6",   
   "K26.0" , "K26.2" , "K26.4" , "K26.6",   
   "K27.0" , "K27.2" , "K27.4" , "K27.6",  
   "K28.0" , "K28.2" , "K28.4" , "K28.6",
   "K29.01", "K29.21", "K29.31", "K29.41", "K29.51", "K29.61", "K29.71", 
   "K29.81", "K29.91",  
   "K31.811", "K31.82",  
   "K55.21",  
   "K57.01", "K57.11", "K57.13", "K57.21", "K57.31", "K57.33", "K57.41", 
   "K57.51", "K57.53", "K57.81", "K57.91", "K57.93", 
   "K62.5" , "K63.81", "K66.1", 
   "K92.0" , "K92.1" , "K92.2"  
   )
```

## Hemorragia grave (Major bleeding)

```{r}
# MAJOR BLEEDING---------------------------------------------------------------
cod_hemo_grave_icd9 <- c(
   "285.1$",
   "362.81",
   "372.72", "379.23",
   "459.0$",  
   "511.1$", 
   "511.89", 
   "581.0$", "581.1$" , "581.2$", "581.3$", "581.89", "581.9$",
   "599.7", 
   "627.1$",
   "784.7$", "784.8$", 
   "786.3"
   )
cod_hemo_grave_icd10 <- c(
   "D62",
   "H11.3", "H35.6", "H43.1",
   "J94.2",
   "N02", "N95.0",
   "R04", "R31", "R58"
   )

```


## Hemorragia Intracraneal (Intracranial haemorrhage or haemorrhagic stroke)

```{r}
# ICTUS HEMORRAGICO------------------------------------------------------------
cod_hemo_intrac_icd9 <- c(
   "430", "431", "432", 
   "852.0", "852.2", "852.4",
   "853.0" 
   )
cod_hemo_intrac_icd10 <- c(
   "I60", 
   "I61", 
   "I62.0", "I62.1", "I62.9",
   "I69"
   )
```

## Hemorragias otras (Other bleeding)

```{r}
#	OTRAS HEMORRAGIAS------------------------------------------------------------
cod_hemo_otras_icd9 <- c(
   "078.6$",
   "246.3$",
   "285.1$", 
   "286.5", # 286.5* 
   "336.1$",
   "360.43", 
   "362.43", "362.81", "363.61", "363.62", "363.72", 
   "364.41", "372.72", "376.32", "377.42", "379.23", 
   "388.69",  
   "423.0$",
   "459.0$", 
   "599.7$",  # para recuperar los mal codificados
   "599.70", "599.71",  
   "602.1$",
   "621.4$", 
   "626.2$", "626.5$", "626.7$", "626.8$", "626.9$", 
   "640.8", # 640.8*
   "641.1", # 641.1*
   "641.3", # 641.1*
   "641.8", # 641.8*
   "641.9", # 641.9* 
   "666.1$",
   "666.2",
   "719.1", # 719.1*
   "782.7$", "784.7$", "784.8$", 
   "790.01", "866.01", "866.11", 
   "958.2$",
   "998.1$", # para recuperar los mal codificados  
   "998.11", "998.12"
   ) 
cod_hemo_otras_icd10 <- c(
   "A98.5",   
   "D62"  , "D68.312", "D68.318", "D68.32",  
   "D78.2",
   "E07.89",
   "E36.0" ,  
   "G95.19",  
   "G97.3" , "G97.5", 
   "H05.23", "H11.3",
   "H21.0", 
   "H31.30", "H31.31",  "H31.41",
   "H35.6", "H35.73", 
   "H43.1", "H44.81", "H47.02", 
   "H59.1", "H59.3", 
   "H92.2", "H95.2", "H95.4", 
   "I31.2", "I97.4", "I97.6", 
   "J95.6", "J95.83", 
   "K91.6", "K91.84",
   "L76.0", "L76.2",  
   "M25.0", "M96.8", 
   "N42.1", "N85.7", 
   "N92",
   "N92.0", "N92.3", "N92.6", 
   "N93.0", "N93.8", "N93.9", "N95.0", "N99.6", "N99.82", 
   "O20.8", "O46"  , "O72"  , 
   "R04.0", "R04.1", "R23.3", "R31.0", "R31.9", "R58", "R71.0",
   "S37.019", "S37.029", 
   "T79.2"
   )
```

## Hipertensión (Hypertension)

```{r}
# HYPERTENSION-----------------------------------------------------------------
cod_hipert_icd9 <- c(
   "401", "402", "403", "404", "405", 
   "437.2"
   )
cod_hipert_icd10 <- c(
    "I10", "I11", "I12", "I13", "I15", "I16",
    "I67.4")
```

## Ictus (Stroke)

```{r}
# STROKE-----------------------------------------------------------------------
cod_ictus_icd9 <- c(
   "433.01", "433.11", "433.21", "433.31", "433.81", "433.91",
   "434.01", "434.11", "434.91", 
   "436"
   )
cod_ictus_icd10 <- c(
   "I63",
   "I67.81", 
   "I67.82", 
   "I67.89" 
   )
```

## Ictus o embolismo sistémico (Stroke-systemic embolismo)

```{r}
# Stroke-systemic embolismo----------------------------------------------------
cod_ictus_emb_icd9 <- c(
   "362.31", "362.32", "362.33", "362.34",
   "433.01", "433.11", "433.21", "433.31", "433.81", "433.91",
   "434.01", "434.11", "434.91", 
   "435", # 435.* 
   "436$",
   "444" # 444.*
   ) 
cod_ictus_emb_icd10 <- c(
   "G45", 
   "I63", 
   "I67.81", "I67.82", "I67.848", "I67.89",  
   "I74",  
   "H34.0", "H34.1", "H34.2"
   )

```

## Insuficiencia Cardíaca (Heart Failure)

```{r}
# HEART FAILURE----------------------------------------------------------------
cod_insuf_card_icd9 <-	c(
   "398.91", 
   "402.01", "402.11", "402.91", 
   "404.01", "404.03", "404.11", "404.13", "404.91", "404.93", 
   "425.4$",
   "428" # 428.*
   )
cod_insuf_card_icd10 <-	c(
   "I11.0$", 
   "I13.0$",
   "I13.2$", 
   "I42.0$", 
   "I50" # I50.*
   )

```

## Tromboembolismo venoso-pulmonar (VTE)

```{r}
# VTE (Tromboembolismo venoso/pulmonar)----------------------------------------	
cod_vte_icd9 <- c(
   "415.1", # 415.1x
   "434.01$", 
   "437.6$",
   "451", # 451.x,
   "452", # 452.x,
   "453.40$", "453.41$", "453.42$",
   "453.5", # 453.5x
   "453.8", # 453.8x
   "453.9$"
   ) 
cod_vte_icd10 <- c(
   "I26", # I26.x
   "I63.6$", "I67.6$",
   "I80", # I80.x,
   "I81", # I81.x,
   "I82" # I82.x,
   )
```

## Unir códigos

```{r}
# unir códigos cie 9 y cie 10--------------------------------------------------
cod_alcohol <- str_c("^", c(cod_alcohol_icd9, cod_alcohol_icd10))
cod_cancer <- str_c("^", c(cod_cancer_icd9, cod_cancer_icd10))
cod_card_isq <- str_c("^", c(cod_card_isq_icd9, cod_card_isq_icd10))
cod_demencia <- str_c("^", c(cod_demencia_icd9, cod_demencia_icd10))
cod_depresion <- str_c("^", c(cod_depresion_icd9, cod_depresion_icd10))
cod_diabetes <- str_c("^", c(cod_diabetes_icd9, cod_diabetes_icd10))
cod_enf_hepat <- str_c("^", c(cod_enf_hepat_icd9, cod_enf_hepat_icd10))
cod_enf_renal <- str_c("^", c(cod_enf_renal_icd9, cod_enf_renal_icd10))	
cod_enf_vascular <- str_c("^", c(cod_enf_vascular_icd9, cod_enf_vascular_icd10))
cod_epoc <- str_c("^", c(cod_epoc_icd9, cod_epoc_icd10))
cod_hemo_gast <- str_c("^", c(cod_hemo_gast_icd9, cod_hemo_gast_icd10))
cod_hemo_grave <- str_c("^", c(cod_hemo_grave_icd9, cod_hemo_grave_icd10))
cod_hemo_intrac <- str_c("^", c(cod_hemo_intrac_icd9, cod_hemo_intrac_icd10))
cod_hemo_otras <- str_c("^", c(cod_hemo_otras_icd9, cod_hemo_otras_icd10))
cod_hipert <- str_c("^", c(cod_hipert_icd9, cod_hipert_icd10))
cod_ictus <- str_c("^", c(cod_ictus_icd9, cod_ictus_icd10))
cod_ictus_emb <- str_c("^", c(cod_ictus_emb_icd9, cod_ictus_emb_icd10))
cod_insuf_card <- str_c("^", c(cod_insuf_card_icd9, cod_insuf_card_icd10))
cod_vte <- str_c("^", c(cod_vte_icd9, cod_vte_icd10))
cod_aa <- str_c("^", c(cod_aa_icd9, cod_aa_icd10))
cod_fa <- str_c("^", c(cod_fa_icd9, cod_fa_icd10))

```

## Hemorragia previa (Prior bleeding)

```{r}
# PRIOR BLEEDING
cod_hemo_previa <- c(cod_hemo_gast, cod_hemo_grave, cod_hemo_intrac)

```

# Guardar lista de códigos

```{r}
lista_comor <- lst(
  cod_aa,
  cod_fa,
  cod_alcohol,
  cod_cancer,
  cod_card_isq,
  cod_demencia,
  cod_depresion,
  cod_diabetes, 
  cod_enf_hepat,
  cod_enf_renal,
  cod_enf_vascular,
  cod_epoc,
  cod_hemo_gast,
  cod_hemo_grave,
  cod_hemo_intrac, 
  cod_hemo_otras,
  cod_hipert,
  cod_ictus,
  cod_ictus_emb,
  cod_insuf_card,
  cod_vte
  )

saveRDS(lista_comor, file.path("..", "Scripts", "Resultados", "lista_comor.RDS"))
  
```

# Crear tabla códigos

```{r}
# hacer lista de códigos-------------------------------------------------------
lista_codigos <- lst(
  flutter = list(
    icd9 = cod_aa_icd9,
    icd10 = cod_aa_icd10),
  atrial_fibrillation = list(
    icd9 = cod_fa_icd9,
    icd10 = cod_fa_icd10),
  Congestive_heart_failure = list(
    icd9 = cod_insuf_card_icd9,
    icd10 = cod_insuf_card_icd10),
  Hypertension = list(
    icd9 = cod_hipert_icd9,
    icd10 = cod_hipert_icd10),
  Diabetes = list(
    icd9 = cod_diabetes_icd9,
    icd10 = cod_diabetes_icd10),
  Liver_disease = list(
    icd9 = cod_enf_hepat_icd9,
    icd10 = cod_enf_hepat_icd10),
  Renal_disease = list(
    icd9 = cod_enf_renal_icd9,
    icd10 = cod_enf_renal_icd10),
  Dementia = list(
    icd9 = cod_demencia_icd9,
    icd10 = cod_demencia_icd10),
  Depression = list(
    icd9 = cod_depresion_icd9,
    icd10 = cod_depresion_icd10),
  Malignancy = list(
    icd9 = cod_cancer_icd9,
    icd10 = cod_cancer_icd10), 
  Alcohol = list(
    icd9 = cod_alcohol_icd9,
    icd10 = cod_alcohol_icd10),
  VTE = list(
    icd9 = cod_vte_icd9,
    icd10 = cod_vte_icd10),
  Coronary_heart_disease = list(
    icd9 = cod_insuf_card_icd9,
    icd10 = cod_insuf_card_icd10),
  Vascular_disease = list(
    icd9 = cod_enf_vascular_icd9,
    icd10 = cod_enf_vascular_icd10),
  Haemorrhagic_stroke = list(
    icd9 = cod_hemo_intrac_icd9,
    icd10 = cod_hemo_intrac_icd10),
  GI_bleeding = list(
    icd9 = cod_hemo_gast_icd9,
    icd10 = cod_hemo_gast_icd10),
  Other_bleeding = list(
    icd9 = cod_hemo_otras_icd9,
    icd10 = cod_hemo_otras_icd10),
  copd = list(
     icd9 = cod_epoc_icd9,
    icd10 = cod_epoc_icd10)
)

saveRDS(lista_codigos, file.path("Resultados", "lista_codigos.RDS"))

```


```{r}
# crear la tabla de códigos----------------------------------------------------
tabla_comor <- lista_codigos %>%
  # convertir en un tibble
  enframe() %>% 
  # separar vocabularios
  unnest_wider(value) %>% 
  # seleccionar ICD9 e ICD10
  rename(
    comorbidity = name) %>% 
  # eliminar elementos duplicados
  mutate(across(c(icd9, icd10), ~map(., unique))) %>% 
  # unir los distintos elementos en una fila por concepto y vocabulario
  mutate(across(c(icd9, icd10), ~map_chr(., ~str_c(.x, collapse = ", "))))

```

```{r}
tabla_comor %>% gt()

```


```{r}
# copiar .Rmd en CERES 1-------------------------------------------------------
unlink(file.path("Z:", "0CODIGOS", "2_Codigos_Comorbilidades.Rmd"))
file.copy(from = file.path("..","Scripts", "2_Codigos_Comorbilidades.Rmd"),
          to = file.path("Z:", "0CODIGOS"))

```

